臺灣臺中地方法院刑事判決　　　　　　　　　　　　九十一年度訴字第二四三九號
　　公　訴　人　臺灣臺中地方法院檢察署檢察官
　　被　　　告　乙○○
右列被告因違反著作權法案件，經檢察官提起公訴（九十一年度偵字第一七五四四號
），本院判決如左：
    主  文
乙○○共同以明知為侵害著作權之物意圖營利而交付之方法侵害他人著作權為常業，
處有期徒刑壹年肆月，緩刑年。扣案之盜版音樂光碟捌片，沒收。
    事  實
一、乙○○明知「水晶鋼琴韓劇」、「水晶鋼琴西洋情歌」等音樂光碟內含之歌曲係
    未經丙○唱片股份有限公司同意或授權而擅自重製侵害其音樂著作財產權之盜版
    品，竟與真實年籍不詳之成年男子蔡兆軒及姓名年籍不詳之少年，基於共同意圖
    營利而交付以侵害他人著作財產權為常業之犯意聯絡，自民國九十一年八月底起
    ，以工資償還債務為代價，受僱於真實年籍不詳之成年男子蔡兆軒，由真實年籍
    不詳之成年男子蔡兆軒負責提供含有前開歌曲之盜版音樂光碟及接送，乙○○及
    姓名年籍不詳之少年負責在臺中市○區○○○路與建國南路口附近夜市等地，以
    每片五十元之價格，擺設攤位，以陳列販售交付與不特定之客人，每日獲利悉數
    交由真實年籍不詳之成年男子蔡兆軒，乙○○即藉此為業，恃以維生。嗣於九十
    一年九月四日二十三時四十分許，乙○○在臺中市○區○○○路與建國南路口附
    近夜市內，為警查獲，並當場扣得真實年籍不詳之成年男子蔡兆軒所有供販售使
    用之盜版音樂光碟八片。
二、案經著作財產權人丙○唱片股份有限公司訴由臺中市警察局第三分局報告臺灣臺
    中地方法院檢察署檢察官偵查起訴。
    理  由
一、訊據被告乙○○，對於右揭時地，以工資償還債務為代價，受僱於真實年籍不詳
    之成年男子蔡兆軒，由真實年籍不詳之成年男子蔡兆軒提供盜版音樂光碟及負責
    接送，再由被告與姓名年籍不詳之少年擺攤陳列，以每片五十元之價格，交付販
    售予不特定之客人，藉此為業，恃以維生等情，業據被告於本院審理中坦認屬實
    ，核與告訴代理人甲○○於本院審理中之指述情節及證人即員警宋賢順之證述內
    容均屬相符，並有現場照片二張在卷可稽，復有扣案之盜版音樂光碟八片為證，
    被告自白供述與現有事證相符，應堪置信。本件事證已臻明確，被告犯行，洵堪
    認定。
二、被告明知「水晶鋼琴韓劇」、「水晶鋼琴西洋情歌」等音樂光碟內含之歌曲係未
    經丙○唱片股份有限公司同意或授權而擅自重製侵害其音樂著作財產權之盜版品
    ，竟與真實年籍不詳之成年男子蔡兆軒及姓名年籍不詳之少年，基於共同意圖販
    售盜版音樂光碟為業之犯意聯絡，受僱於真實年籍不詳之成年男子蔡兆軒，由真
    實年籍不詳之成年男子蔡兆軒提供盜版音樂光碟，被告及姓名年籍不詳之少年負
    責擺攤陳列，以販售交付予不特定之人，並以茲為業，賴以維生，核其所為，係
    違反著作財產權第八十七條第二款之規定，應依著作權法第九十四條、第九十三
    條第三款之規定論處。被告與真實年籍不詳之成年男子蔡兆軒及姓名年籍不詳之
    少年三人間，就前開侵害著作權之犯行，顯有共同之犯意聯絡及行為分擔，為共
    同正犯。爰審酌被告年輕力盛，竟貪圖不法利益，公然販售盜版音樂光碟，獲取
    暴利，以致侵害他人之音樂著作權，造成著作權人之智慧結晶之戕害，並間接危
    害我國之國際形象，惟被告受僱販售之時間尚屬短暫，獲利未豐，利益非鉅，且
    扣案之盜版品數量稀少，而被告於犯罪後，業已坦承犯行，態度尚稱良好等一切
    情狀，量處如主文所示之刑，以示懲儆。末查：被告未曾受有期徒刑以上刑之宣
    告，此有臺灣高等法院被告全國前案紀錄表、臺灣高等法院檢察署刑案紀錄簡覆
    表、臺灣臺中地方法院檢察署刑案資料查註紀錄表各一份在卷為憑，被告經此偵
    審教訓後，當能知所警惕，信無再犯之虞，本院認所宣告之刑，以暫不執行為適
    當，併予諭知緩刑三年，以啟自新，併觀後效。
三、扣案之盜版音樂光碟八片，係真實年籍不詳之成年男子蔡兆軒所有，供被告與姓
    名年籍不詳之少年共同擺攤陳列以交付販售牟利所用之物，業據被告供承在卷，
    爰依刑法第三十八條第一項第二款之規定，併予諭知沒收。
據上論斷，應依刑事訴訟法第二百九十九條第一項前段，著作權法第九十四條，刑法
第十一條前段、第二十八條、第七十四條第一款、第三十八條第一項第二款，判決如
主文。
中      華      民      國      九十一    年    十二    月    二十四    日
                                臺灣臺中地方法院刑事第六庭
                                        法  官  巫淑芳
右正本證明與原本無異。
如不服本判決，應於送達後十日內向本院提出上訴狀 （須附繕本），上訴於台灣高等
法院台中分院。
                                        書記官
中      華      民      國      九十一    年    十二    月    二十四    日
附錄論罪科刑法條
著作權法第八十七條：
有下列情形之一者，除本法另有規定外，視為侵害著作權或製版權：
一、以侵害著作權人名譽之方法利用其著作者。
二、明知為侵害著作權或製版權之物而散布或意圖散布而陳列或持有或意圖營利而交
    付者。
三、輸入未經著作財產權人或製版權人授權重製之重製物或製版物。
四、未經著作財產權人同意而輸入著作原件或其重製物者。
五、明知係侵害電腦程式著作財產權之重製物而仍作為直接營利之使用者。
著作權法第九十三條：
有下列情形之一者，處二年以下有期徒刑，得併科新台幣十萬元以下罰金：
一、侵害第十五條至第十七條規定之著作人格權者。
二、違反第七十條規定者。
三、以第八十七條各款方法之一侵害他人之著作權者。
著作權法第九十四條：
以犯第九十一條、第九十二條或第九十三條之罪為常業者，處一年以上有期徒刑，得
併科新台幣四十五萬元以下罰金。
